【裁判字號】    99,聲,866
【裁判日期】    990831
【裁判案由】    定應執行刑
【裁判全文】
臺灣基隆地方法院刑事裁定               99年度聲字第866號
聲  請  人  臺灣基隆地方法院檢察署檢察官
受  刑  人  甲○○
上列聲請人因受刑人數罪併罰有二裁判以上，聲請定其應執行之
刑（99年度執聲字第642 號），本院裁定如下：
    主  文
甲○○所犯如附表所示各罪，應執行拘役柒拾日，如易科罰金，
以銀元佰元，即新臺幣玖佰元折算壹日。
    理  由
一、本件聲請意旨略以：受刑人甲○○因犯妨害自由等案件，先
    後經判決確定如附表（漏列附表編號2 ），應依刑法第53條
    及第51條第6 款，定其應執行之刑，爰依刑事訴訟法第477
    條第1 項聲請裁定定其應執行之刑等語。
二、按數罪併罰，有二裁判以上者，依刑法第51條之規定，定其
    應執行之刑，刑法第53條定有明文。又民國94年2 月2 日修
    正公布，自95年7 月1 日起施行之刑法第2 條第1 項規定：
    「行為後法律有變更者，適用行為時之法律。但行為後之法
    律有利於行為人者，適用最有利於行為人之法律」，依刑法
    第51條定應執行刑時，「裁判確定前犯數罪，其中一罪在新
    法施行前者，亦同（即亦應為新舊法比較）」最高法院95年
    5 月23日第8 次刑事庭會議決議參照。查受刑人於裁判確定
    前犯數罪，其中如附表編號1 所示犯行係於95年7 月1 日前
    犯之，而修正前刑法第51條第6 款規定：「數罪併罰，分別
    宣告其罪之刑，依左列各款定其應執行者：宣告多數拘役者
    ，比照前款定其刑期。但不得逾4 個月」；修正後刑法第51
    條第6 款規定：「宣告多數拘役者，比照前款定其刑期。但
    不得逾120 日」經比較結果，修正後刑法並非較有利於受刑
    人，應依刑法第2 條第1 項前段之規定，依修正前刑法第51
    條第6 款規定，定其應執行之刑。又刑法有關易科罰金（包
    括其折算標準）之修正，乃相當於科刑規範事項之變更，故
    如行為後有關易科罰金之規定有所變更者，亦應依刑法第2
    條第1 項規定，為新舊法之「從舊從輕」比較；且所謂比較
    新舊法應整體適用，不能割裂適用，乃係指與罪刑有關之本
    刑而言，並不包括易科罰金在內之易刑處分，故關於刑罰執
    行之易刑處分仍應分別適用最有利於行為人之法律（最高法
    院96年度臺上字第2233號判決意旨參照）。按95年7 月1 日
    修正施行後之刑法第41條第1 項前段關於得易科罰金之折算
    標準，由「得以1 元以上3 元以下折算1 日」（按：此規定
    配合修正前罰金罰鍰提高標準條例第2 條【現已廢止】規定
    ，就其原定數額提高為100 倍折算1 日，則最高應以銀元30
    0 元折算1 日，經折算為新臺幣後，應以新臺幣900 元折算
    為1 日），提高為「以新臺幣1 千元、2 千元或3 千元折算
    1 日」，並刪除「因身體、教育、職業、家庭之關係或其他
    正當事由，執行顯有困難」之條件。故修正前關於易科罰金
    之折算標準金額較低，對於受刑人自係較為有利。而本件受
    刑人所犯併罰之其中二罪固係在新法施行後，然其既另有併
    罰之一罪係在新法施行前所為，參照刑法第2 條第1 項比較
    新舊法時乃從有利於行為人之規定意旨，自仍應比較新舊法
    ，適用最有利於受刑人之規定（臺灣高等法院暨所屬法院因
    應新修正刑法施行座談會第5 號問題研討結果、最高法院96
    年度台非字第102 號判決意旨參照）。經比較新舊法結果，
    修正前之規定對受刑人較為有利，自應依刑法第2 條第1 項
    前段規定，適用修正施行前之刑法第41條第1 項前段規定。
三、經查，受刑人甲○○因犯如附表所示之罪，業經臺灣桃園地
    方法院、本院先後判處如附表所示之刑，分別確定在案，有
    臺灣高等法院被告前案紀錄表1 份及各該刑事判決書在卷可
    稽，茲檢察官聲請定其應執行之刑，本院審核認聲請為正當
    ，應定其應執行之刑。觀諸受刑人所犯如附表所示之罪，分
    別判處如附表所示之刑，本院認合併定其應執行刑為如主文
    所示，應屬適當。又本件受刑人所犯如附表編號1 、2 所示
    之罪雖已易科罰金執行完畢，惟因與附表編號3 所示之罪應
    併合處罰，則該罪自不得認已執行完畢，一併敘明。
四、依刑事訴訟法第477 條第1 項、刑法第53條、第2 條第1 項
    前段、修正前刑法第51條第6 款、第41條第1 項前段，廢止
    前罰金罰鍰提高標準條例第2 條，裁定如主文。
中    華    民    國    99    年    8    月    31     日
                  刑事第五庭法  官  齊  潔
以上正本證明與原本無異。
對於本件裁定如有不服，應於收受送達後5 日內，向本院提出抗
告書狀，敘述抗告之理由，抗告於臺灣高等法院。
中    華    民    國    99    年    8    月    31     日
                            書記官  王一芳
附表：
受刑人甲○○定應執行之刑案件一覽表
┌────────┬────────┬────────┬────────┐
│ 編          號 │       １       │       ２       │       ３       │
├────────┼────────┼────────┼────────┤
│ 罪          名 │   妨害公務     │  妨害自由未遂  │      傷害      │
├────────┼────────┼────────┼────────┤
│                │                │                │                │
│宣    告    刑  │拘役25日（經減刑│拘役35日        │    拘役20日    │
│                │）              │                │                │
├────────┼────────┼────────┼────────┤
│ 犯  罪  日  期 │   92.07.07     │    97.11.04    │   99.01.16     │
│   年、月、日   │                │                │                │
├────────┼────────┼────────┼────────┤
│ 偵查(自訴)機關 │桃園地檢98年度偵│桃園地檢98年度偵│基隆地檢99年度偵│
│ 年  度  案  號 │字第84號        │字第84號        │字第738號       │
├───┬────┼────────┼────────┼────────┤
│      │法    院│   桃園地院     │   桃園地院     │   基隆地院     │
│      ├────┼────────┼────────┼────────┤
│最  後│案    號│98年度桃簡字第  │98年度桃簡字第  │99年度基簡字第  │
│      │        │2634號          │2634號          │564號           │
│事實審├────┼────────┼────────┼────────┤
│      │判決日期│   99.04.13     │   99.04.13     │    99.06.15    │
│      │年.月.日│                │                │（聲請書誤載為  │
│      │        │                │                │99.04.06）      │
├───┼────┼────────┼────────┼────────┤
│      │法    院│    桃園地院    │   桃園地院     │   基隆地院     │
│      ├────┼────────┼────────┼────────┤
│      │案    號│98年度桃簡字第  │98年度桃簡字第  │99年度基簡字第  │
│確  定│        │2634號          │2634號          │564號           │
│      ├────┼────────┼────────┼────────┤
│判  決│判    決│   99.05.17     │   99.05.17     │    99.07.19    │
│      │確定日期│                │                │                │
│      │年.月.日│                │                │                │
├───┴────┼────────┼────────┼────────┤
│是否為得易科罰金│      是        │      是        │      是        │
│之案件          │                │                │                │
├────────┼────────┼────────┼────────┤
│備            註│桃園地檢99年度執│桃園地檢99年度執│基隆地檢99年度執│
│                │字第7398號（已執│字第7398號（已執│字第1990號      │
│                │行）            │行）            │                │
└────────┴────────┴────────┴────────┘

司法院資訊處製作；財團法人民間司法改革基金會備份。
